【裁判字號】    97,消債更,590
【裁判日期】    980427
【裁判案由】    更生事件
【裁判全文】
臺灣士林地方法院民事裁定           97年度消債更字第590號
債  務  人  甲○○
上列債務人聲請更生事件，本院裁定如下：
    主  文
債務人應於本裁定送達後三十日內，補提如附表所示文件及資料
到院。
    理  由
一、按債務人與金融機構協商成立者，不得聲請更生或清算，但
    因不可歸責於己之事由，致履行顯有重大困難者，不在此限
    。本條例施行前，債務人依金融主管機關協調成立之中華民
    國銀行公會會員辦理消費金融案件無擔保債務協商機制與金
    融機構成立之協商，準用前項之規定，消費者債務清理條例
    第151 條第5 項、第6 項分別定有明文。又債務人聲請更生
    時，所提出之財產及收入狀況說明書，應表明下列事項，並
    提出證明文件：一、財產目錄，並其性質及所在地。二、最
    近五年是否從事營業活動及平均每月營業額。三、收入及必
    要支出之數額、原因及種類。四、依法應受債務人扶養之人
    ，此觀諸消費者債務清理條例第43條第6 項規定自明。次按
    ，債務人聲請更生或清算不合程式或不備其他要件者，法院
    應以裁定駁回之，但其情形可以補正者，法院應定期間先命
    補正，同條例第8 條定有明文。且更生之聲請有拒絕提出關
    係文件或為財產變動狀況之報告者，應駁回之，參諸同條例
    第46條第3 款規定自明。
二、查本件債務人具狀聲請更生，漏未提出如附表所示文件及資
    料到院。爰定期命補正，如逾期未補正，則駁回其聲請。
中    華    民    國    98    年    4     月    27    日
                  民事第三庭  法      官  施月燿
上為正本係照原本作成。
本件不得抗告。
中    華    民    國    98    年    4     月    27    日
                              書  記  官  朱亮彰
附表：
1、說明債務人全戶所居住房地之土地及建物登記謄本（逕向地
   政機關申請），居住權源，所居住房屋坪數，為何人所有，
   供何人居住，如何分擔相關居住費用，並提出所有居住人收
   入證明。
2、據債務人所陳述，其因患有憂鬱症及糖尿病需長期就診治療
   ，駕駛計程車每日僅能工作5 小時，時間為上午8 點至下午1
   點，月收入僅新臺幣（下同）1 萬7000元，扣除每月油資及
   維修保養費用約6500元後，月淨收入僅1 萬0500元。惟債務
   人年僅47歲，依其所提油資發票上所載，加油時間自上午8
   點至凌晨1點之間，且依債務人所提藥袋封面，其就診日期為
   97年3 月26日、6 月26日、6 月27日及7 月10日，所領處方
   藥物天數為7 天、14天或28天，應無其所稱「須長期就診治
   療」致每日工作僅5 小時之情形。由是以觀，債務人陳稱其
   每日僅自早上9 點工作至下午1 點，月淨收入僅1 萬0500元
   等情，顯非合理，且有違常情，難認為真實。債務人應據實
   詳述其駕駛計程車主要營業範圍，每月營業日數，每日營業
   時間及每月營業成本之明細、各細項金額。若仍主張其聲請
   更生前之月淨收入僅1 萬0500元，應說明於裁定開始更生後
   ，可合理解決債務，不致因受催收而精神狀態不穩定之情形
   下，預計如何改善其每月收入狀況。
3、提出適當證明文件，以書面據實說明債務人配偶陳美玲之詳
   細工作內容、工作時間及月收入金額。
4、提出適當單據，分別詳列每月債務人個人必要生活費用，家
   庭共同必要生活費用之明細、各細項金額及其必要性，不得
   以概括項目及概括金額代之。關於債務人個人必要生活費用
   不得與配偶或應受扶養人合併列計。
5、債務人之父陳南田95、96年綜合所得稅各類所得資料清單及
   財產歸屬資料清單，所有扶養義務人之收入證明（薪水帳戶
   存摺薪資單影本），如何分擔扶養費用，及其實際支出之扶
   養費。若未支出，應釋明其未能支出之原因。


司法院資訊處製作；財團法人民間司法改革基金會備份。
